【裁判字號】    98,訴,3802
【裁判日期】    990223
【裁判案由】    槍砲彈藥刀械管制等
【裁判全文】
臺灣板橋地方法院刑事判決              98年度訴字第3802號
公  訴  人  臺灣板橋地方法院檢察署檢察官
被      告  甲○○
上列被告因違反毒品危害防制條例等案件，經檢察官提起公訴（
98年度偵字第24403號、第17600號），被告於準備程序中就被訴
事實為有罪之陳述，經告知被告簡式審判程序之旨，並聽取當事
人之意見後，本院合議庭裁定由受命法官獨任進行簡式審判程序
，判決如下：
    主  文
甲○○未經許可，持有槍枝之主要組成零件，處有期徒刑捌月，
併科罰金新臺幣伍萬元，罰金如易服勞役，以新臺幣壹仟元折算
壹日，扣案之土造金屬槍管壹支沒收。又持有第一級毒品，處有
期徒刑肆月，扣案之第一級毒品海洛因陸小包（合計淨重貳點肆
公克）沒收銷燬之，裝盛第一級毒品海洛因之小外包裝袋陸個均
沒收。應執行有期徒刑拾月，併科罰金新臺幣伍萬元，罰金如易
服勞役，以新臺幣壹仟元折算壹日，扣案之第一級毒品海洛因陸
小包（合計淨重貳點肆公克）沒收銷燬之，扣案之土造金屬槍管
壹支及裝盛第一級毒品海洛因之小外包裝袋陸個均沒收。
    事  實
一、甲○○明知槍管為槍砲彈藥刀械管制條例第4 條第2 項、第
    3 項管制之槍枝主要零件，非經中央主管機關許可，不得無
    故持有之，又明知海洛因為第一級毒品，不得無故持有，竟
    分別基於持有槍管及海洛因之犯意，自不詳時日起，取得土
    造金屬槍管1 支之槍枝主要組成零件及第一級毒品海洛因6
    小包後，即未經許可無故持有之。嗣於民國98年6 月23日上
    午11時20分許，在臺北縣板橋市○○街30巷12弄14之3 號為
    警搜索查獲，並當場扣得土造金屬槍管1 支及海洛因6 小包
    。
二、案經臺北縣政府警察局土城分局報請臺灣板橋地方法院檢察
    署檢察官偵查後起訴。
    理  由
一、本件係經被告甲○○於準備程序當庭就被訴事實為有罪之陳
    述，經本院合議庭裁定由受命法官改依簡式審判程序審理，
    則依刑事訴訟法第273 條之2 、同法第159 條第2 項之規定
    ，不適用傳聞法則有關限制證據能力之相關規定，合先敘明
    。
二、上揭事實業據被告於本院審理時坦承不諱，並有現場照片及
    上開槍管、海洛因等物扣案可資佐證，而該扣案槍管經鑑定
    結果，為土造金屬槍管，有內政部警政署刑事警察局98年8
    月3 日刑鑑字第0980090172號鑑驗書在卷可按，確屬內政部
    86年11月24日台（86）內警字第8670683 號公告之槍枝主要
    組成零件，有內政部98年8 月28日內授警字第0980871467號
    函在卷可參；而扣案之海洛因6 小包，經鑑定結果確均為海
    洛因無訛，有法務部調查局濫用藥物實驗室鑑定書在卷可參
    ，足認被告上開自白與事實相符，堪以採信，事證明確，被
    告犯行堪予認定。
三、核被告所為，係分別犯槍砲彈藥刀械管制條例第13條第4 項
    之未經許可持有槍枝主要組成零件罪及毒品危害防制條例第
    11條第1 項之持有第一級毒品罪。又被告行為後，毒品危害
    防制條例第11條雖於98年5 月20日修正公布，惟該次修正係
    刪除第4 項持有毒品達一定數量加重其刑之規定，而增訂第
    3 至6 項持有第一級、第二級、第三級、第四級毒品純質淨
    重達一定數量以上之罪，又原第3 項移列為第7 項，至於第
    1 項、第2 項關於持有第一級毒品及第二級毒品罪部分並無
    修正，查被告本件持有毒品未逾「轉讓持有毒品加重其刑之
    數量標準」所定標準，故不生新舊法比較之問題。被告上開
    犯行，犯意各別，行為互殊，應予分論併罰。爰審酌被告素
    行非佳，犯罪動機、目的、手段，持有金屬槍管及毒品之數
    量，其對於社會秩序所造成之危害，及犯後坦承犯行態度良
    好等一切情狀，分別量處如主文所示之刑，並定執行刑，併
    就罰金刑部分諭知易服勞役之折算標準。扣案之海洛因6 小
    包（淨重2.4 公克），為查獲之第一級毒品，應依毒品危害
    防制條例第18條第1 項前段規定宣告沒收銷燬之。包裝上開
    海洛因之小包裝袋6 個，係被告所有，係用於包裹毒品，防
    止其裸露、潮濕、便於攜帶，為供被告犯本罪所用之物，應
    依刑法第38條第1 項第2 款規定沒收之。扣案之土造金屬槍
    管1 支為槍枝主要組成零件，屬違禁物，應依刑法第38條第
    1 項第1 款規定宣告沒收。
據上論斷，應依刑事訴訟法第273 條之1 第1 項、第299 條第1
項前段，槍砲彈藥刀械管制條例第13條第4 項，毒品危害防制條
例第11條第1 項、第18條第1 項前段，刑法第11條、第51條第5
款、第42條第3 項、第38條第1 項第1 款、第2 款，判決如主文
。
本案經檢察官楊景舜到庭執行職務。
中    華    民    國    99    年    2     月    23    日
                  刑事第十六庭  法  官  陳正昇
以上正本證明與原本無異。
如不服本判決應於收受送達後10日內向本院提出上訴書狀，並應
敘述具體理由；其未敘述上訴理由者，應於上訴期間屆滿後20日
內向本院補提理由書（均須按他造當事人之人數附繕本）「切勿
逕送上級法院」
                                書記官  林文達
中    華    民    國    99    年    2     月    24    日
附錄本案論罪科刑法條全文
槍砲彈藥刀械管制條例第13條
未經許可，製造、販賣或運輸槍砲、彈藥之主要組成零件者，處
 3年以上10年以下有期徒刑，併科新台幣700萬元以下罰金。
未經許可，轉讓、出租或出借前項零件者，處 1 年以上 7 年以
下有期徒刑，併科新台幣 500 萬元以下罰金。
意圖供自己或他人犯罪之用，而犯前 2 項之罪者，處 5 年以上
有期徒刑，併科新台幣 1000 萬元以下罰金。
未經許可，持有、寄藏或意圖販賣而陳列第 1 項所列零件者，處
6月以上5年以下有期徒刑，併科新台幣300萬元以下罰金。
第1項至第3項之未遂犯罰之。
毒品危害防制條例第11條
持有第一級毒品者，處 3 年以下有期徒刑、拘役或新臺幣 5 萬
元以下罰金。
持有第二級毒品者，處 2 年以下有期徒刑、拘役或新臺幣 3 萬
元以下罰金。
持有專供製造或施用第一、二級毒品之器具者，處 1 年以下有期
徒刑、拘役或新臺幣 1 萬元以下罰金。
持有毒品達一定數量者，加重其刑至二分之一，其標準由行政院
定之。

司法院資訊處製作；財團法人民間司法改革基金會備份。
